臺灣臺中地方法院刑事判決
110年度侵訴字第153號
公  訴  人  臺灣臺中地方檢察署檢察官
被      告  廖為濬


選任辯護人  施立元律師
            謝尚修律師
被      告  蕭金輝



選任辯護人  薛智友律師
            王琬華律師
被      告  楊馥年

                    住臺中市○○區○○○路○段000號0樓之0(現於法務部矯正署臺中監獄執行中）
            蘇洺鋒


            林子玄


            張騏璿




上列被告因妨害性自主罪等案件，經檢察官提起公訴（110年度
偵字第10058號），本院判決如下：
    主    文
己○○、庚○○犯如附表編號1、2所示之罪，各處如附表編號1、2所
示之刑。
戊○○、壬○○、丙○○、丁○○犯如附表編號2所示之罪，各
處如附表編號2所示之刑及沒收。
    犯罪事實
一、己○○、庚○○、壬○○、丙○○、丁○○於民國109年7月14日凌晨0
    時許，一同前往臺中市○○區○○路0段000號「○○KTV」110號包
    廂唱歌、飲酒，並找來代號甲乙000-甲109321之成年女子（
    88年5月生，真實姓名年籍詳卷，下稱甲女）到場一同飲酒
    作樂。嗣眾人飲酒至當日凌晨3時40分許，己○○見Ａ女因酒醉
    無力且意識不清，竟基於乘機性交之犯意，利用甲女因酒醉
    達無法辨識理解同意性交之不知及不能抗拒狀態，將Ａ女帶
    進110包廂廁所內，以將其陰莖插入Ａ女陰道內抽動之方式，
    乘機對甲女性交得逞。之後，於同日3時54分許，同在110包
    廂內之庚○○見甲女仍處於酒醉意識不清之狀態，於與丁○○一
    同攙扶甲女進入106號包廂內俟丁○○離開106包廂期間，竟亦
    自基於乘機性交之犯意，利用Ａ女已因酒醉而不知及不能抗
    拒之狀態，以將其陰莖插入Ａ女陰道內抽動之方式，乘機對
    甲女性交得逞。
二、己○○、庚○○為躲避前揭乘機性交之罪責，竟與戊○○、壬○○、
    丙○○、丁○○等人，共同基於剝奪他人行動自由之犯意聯絡，
    於109年7月16日上午5時30分許，在臺中市○○區○○○○街000號
    「○○會館」中庭，見謝OO（真實姓名年籍詳卷）駕駛車牌號
    碼000-0000號（車號詳卷）自小客車搭載甲女進入，即先由
    丙○○、丁○○將車輛攔下，己○○、庚○○、戊○○、壬○○等人遂一
    擁而上將謝OO、甲女圍住，丁○○則拿出槍枝（無證據證明具
    有殺傷力）作為威脅，強行將謝OO及甲女帶進「○○會館」21
    3號房內，戊○○亦有持槍枝威嚇（無證據證明所持槍枝具有
    殺傷力，另戊○○動手對謝OO犯傷害及毀損部分，業據謝OO撤
    回告訴，另經檢察官不起訴處分確定），甲女因害怕遂應允
    己○○詢問錄製其於109年7月14日與己○○、庚○○等人發生性行
    為，係出於雙方合意而未違反其意願，且同意撤銷告訴等內
    容之錄音檔（已刪除未查扣）後，始讓謝OO及甲女離開，以
    上開方式剝奪謝OO與甲女之行動自由。 
三、案經甲女委由聶嘉嘉律師及謝OO訴由臺中市政府警察局第五
    分局報告臺灣臺中地方檢察署檢察官偵查起訴。
　　理    由
壹、證據能力部分
一、按被告以外之人於審判外之言詞或書面陳述，除法律有規定
    者外，不得作為證據；又被告以外之人於審判外之陳述，雖
    不符同法第159 條之1 至第159 條之4 之規定，而經當事人
    於審判程序同意作為證據，法院審酌該言詞陳述或書面陳述
    作成時之情況，認為適當者，亦得為證據。當事人、代理人
    或辯護人於法院調查證據時，知有第159 條第1 項不得為證
    據之情形，而未於言詞辯論終結前聲明異議者，視為有前項
    之同意，刑事訴訟法第159 條第1 項及第159 條之5 分別定
    有明文。經查，證人甲女於警詢中所為之陳述，係被告以外
    之人於審判外之陳述，無法律所定例外得做為證據之情形，
    並經被告己○○及其辯護人爭執證據能力，即不得作為本案認
    定犯罪事實之證據。此外，本判決下列其餘所引用被告以外
    之人於審判外之言詞或書面陳述，檢察官、被告及辯護人對
    於該等證據能力均不爭執，且迄於言詞辯論終結前均未聲明
    異議，茲審酌該等證據作成時之情況，尚無違法不當及證明
    力明顯過低之瑕疵，並無不宜作為證據之情事，認為以之作
    為證據應屬適當，依法自得作為證據。
二、本判決其餘所引用之非供述證據，與本案待證事實具有關聯
    性，且無證據證明係公務員違背法定程序所取得，依刑事訴
    訟法第158條之4規定反面解釋，應具證據能力。　　　　
貳、認定犯罪事實所憑之證據及理由
一、犯罪事實一部分
㈠、訊據被告己○○、庚○○固坦承其二人分別有與甲女發生性交行
    為，惟均矢口否認有何乘機性交之犯行，均辯稱並無乘甲女
    酒醉不知及不能抗拒而為性交行為，是與甲女合意發生性交
    行為云云。被告己○○之辯護人辯護意旨略以：甲女原本主張
    可能被人在酒裡面下藥喪失意識致遭人性侵害，而不是喝酒
    喝多了，甲女究竟如何意識不清楚，顯然有疑，依照臨檢紀
    錄，甲女在警察於3時31分到包廂內臨檢時，坐好從包包裡
    面把證件拿出來交給警察抄完之後知道收回去等行為舉止都
    符合一般人遇到警察臨檢時該做的行為，並沒有喝酒後脫序
    狀態，又起訴書記載發生性交之時間，是在警察臨檢完後，
    被告己○○與甲女在110包廂廁所內待了約10分鐘，出來之後
    大約再隔10分鐘就離開前往106包廂，甲女如何在短時間內
    ，從能正常配合警方臨檢進入糜醉不省人事毫無所知的狀態
    ？被告己○○是與甲女達成加節並發生性交行為做為對價的共
    識，如果甲女糜醉不省人事，正常酒客誰會要加節，因此被
    告己○○比較可能跟甲女發生性行為時間，應該是跟甲女的經
    紀人講完要加節之後，2時許警察來之前已經發生完成，而
    警方3時31分進來臨檢時，甲女神智狀態意識清楚、動作沒
    有大偏離一般人正常舉措，如果她在2時許前被性侵害，竟
    未向前來臨檢之警方求救，顯然違乎常理，而如依起訴書所
    載之時間，被告己○○與甲女是在警方離開不到10分鐘內就發
    生性行為，實難想像甲女何以突然喪失意識，是應以警方3
    時31分臨檢時甲女當時意識都算清楚為判斷，不管臨檢前或
    後，都難以說服一般常人認定被告確實有乘機性交犯行。被
    告庚○○辯護人辯護意旨略以：本案無論是被告己○○、庚○○，
    一開始就坦承有與甲女發生性關係，因為被告心中都坦蕩認
    為甲女自願與他們發生性關係，從告訴人答應己○○加節就跟
    他發生關係，己○○然加節之後，二人才如諾進入包廂廁所發
    生性交行為，之後也仍神色自若與包廂內的人玩遊戲，可見
    甲女與己○○間是合意發生性交行為。後來因為包廂內廁所有
    人，甲女由被告庚○○陪同到隔壁的包廂上廁所，之後甲女與
    庚○○兩人相互愛撫親吻自然發生性行為，只是才沒幾分鐘，
    因甲女擔心被人撞見而要求庚○○不要再做，庚○○即順應甲女
    ，草草結束離開包廂，若庚○○有乘機性侵的故意，怎會順應
    甲女而結束，更何況本案的鑑定報告，在甲女私處並沒有採
    集到與庚○○有關的跡證，庚○○之所以始終承認與甲女曾經發
    生性行為，就是因為覺得二人間是心甘情願，事實不必隱瞞
    ，本案姑且不論甲女指訴空泛且有前後不一之重大瑕疵，證
    人即經紀人、馬夫之證詞均係聽聞甲女轉述，然經細繹現場
    、警察臨檢之監視器畫面，及在場證人林OO、丙○○等人證詞
    相互勾稽印證，可知甲女當時精神並非屬於無意識狀況等語
    。
㈡、按刑法第225條第1項之乘機性交罪，係以「對於男女利用其
    精神、身體障礙、心智缺陷或其他相類之情形，不能或不知
    抗拒而為性交者」，為其要件。所謂「相類之情形」，係指
    被害人雖非精神、身體障礙、心智缺陷，但受性交時，因昏
    暈、酣眠、泥醉等相類似之情形，致無同意性交之理解，或
    無抗拒性交之能力者而言。而所謂「不能或不知抗拒」，係
    指被害人因上述精神障礙等情形，達於無法或難以表達其意
    願之程度，而處於無可抗拒之狀態而言（最高法院107年度
    台上字第2859號判決意旨參照）；又按刑法第225條第1項之
    乘機性交罪與同法第221條第1項之強制性交罪，同以被害人
    之性自主意思決定權為保護法益，法定刑同為「3年以上10
    年以下有期徒刑」，立法者就該2罪之法益侵害惡性及處罰
    程度，為相同之評價。則關於乘機性交罪之「不能或不知抗
    拒」要件內涵，即不能偏離保護被害人性自主意思決定權之
    主軸，不以被害人已無意識，或其辨識能力或依其辨識而行
    為之能力有欠缺為必要，而應以被害人因上開精神障礙等情
    形，達於無法或難以清楚表達其性自主意願之程度者即足。
    此種利用被害人原已處於無法或難以清楚表達性自主意願之
    狀態下性交，實與違背被害人意願而性交者無異，故有相同
    之法律評價（最高法院110年度台上字第3479號刑事判決意
    旨參照）。
㈢、經查，被告己○○、庚○○於109年7月14日凌晨0時許，在臺中市
    ○○區○○路0段000號○○KTV與友人壬○○、丙○○、丁○○及告訴人
    甲女一同飲酒，被告己○○、庚○○二人分別在上揭案發時、地
    ，有以其陰莖插入甲女陰道抽動之方式，對甲女為性交行為
    ，業據被告己○○、庚○○坦認在卷，並經證人甲女證述當日有
    飲酒及有人對其為性交行為，證人即同案被告壬○○、丙○○、
    丁○○證述甲女有與其等在場飲酒等情在卷，且告訴人甲女於
    案發後經採自其外陰部及陰道深部棉棒精子細胞層所檢出之
    男性體染色體DN甲-STR型別，確與被告己○○之DN甲-STR型別
    相符，有內政部警政署刑事警察局109年8月4日刑生字第109
    0079208號鑑定書、110年1月8日刑生字第1098041353號鑑定
    書（見偵10058卷第361至364、365至368頁）在卷可稽，足
    認被告己○○、庚○○坦認分別有對甲女為性交之供述係屬可信
    ，此部分之事實堪以認定。是本案應予調查釐清之重點，為
    甲女於案發時之精神狀態，是否已因其飲酒而達於無法或難
    以清楚表達其性自主意願之精神障礙程度，被告己○○、庚○○
    主觀上對於甲女之不知及不能抗拒情形，是否有所認知，而
    利用此一情況對甲女乘機性交。
㈣、依證人甲女於(1)偵查具結證述：當天我去○○KTV110包廂是坐
    己○○的臺，裡面只有我1個女生，己○○、庚○○及壬○○3個男生
    在裡面，有1個人找我玩遊戲跟喝酒，後來另1個小姐來，我
    們2個小姐被客人灌酒，我們很醉了，後來那個小姐時間到
    了要先走，後來我醒來人就在醫院了，另1個小姐時間到要
    走的時間，我不知道是幾點...，另1個小姐離開之後，我懷
    疑我被性侵，只有一點印象在廁所，哪間包廂不記得，我1
    個人在廁所，原先包廂裡的1個男生，是誰我不知道，他衝
    進來，我只有印象他想要將他的生殖器放到我下面陰道，有
    沒有發生或到底有沒有插入，我沒有印象了。(問：既然不
    知道是誰，你怎麼知道是原先在包廂的人？)後來己○○有跟
    我承認他們有對我性侵，希望我撤告。(問：你說還有一個
    在沙發上？)我有印象聽到男生的聲音，叫別人走開，不要
    打擾，我當時被1個男生壓在沙發性侵，是指生殖器插入陰
    道，覺得有東西在我的陰道裡，只是1個畫面，當時包廂是
    全黑的，我看不到在沙發壓著我的男生是誰，後來怎麼結束
    的，我沒有印象，後來經紀公司的司機來載我，我也不記得
    我在車上哭，是經紀人帶我去醫院。...事後隔1、2天，在○○會館，己○○有跟我道歉說當天有對我性侵，要跟我商量撤
    告的話怎麼說，我說我不知道怎麼講，己○○說如果驗到2人
    精液的話怎麼講，我才知道有2人對我性侵，我確定其中1人
    是己○○等語。...（問：提示進○○之監視器錄影擷圖，意見
    ？)當時我沒有印象，經紀人講我是清醒，但講話不清不楚
    ，好像發生什麼事，我的衣物跟NEW乙R甲都不在身上，當天
    的事，我真的沒有印象，就連我跟經紀人講了什麼，我也忘
    了等語（見他6472卷第133至135頁）；(2)本院審理時具結
    證述：對於被告己○○、庚○○之選任辯護人行主詰問關於在庭
    被告己○○是否為109年7月14日在○○KTV包廂內侵犯的男生、
    當日甲女幾時進入包廂及離開KTV包廂、幾次進出包廂內廁
    所、警察有無進到包廂臨檢、是在警方臨檢之前或之後遭到
    現場男生侵犯、當天在包廂內飲用的酒量、警方臨檢後有無
    由二名男子扶著離開110包廂到106包廂、在包廂沙發發生的
    事情經過及有無對話等情，均證述沒有印象、不記得了，就
    當天整個情況現在回想起來有印象的是人在醫院時等語（見
    本院卷二第37至41、43至45頁）。...案發當天到「○○KTV」
    之前沒有在別的KTV或餐廳喝酒、上班，到「○○KTV」妳去包
    廂時，裡面沒有其他女生，沒印象第二個小姐幾點進來包廂
    ，109年7月15日第1次、109年7月30日第2次製作警詢時意識
    都是清醒，警詢筆錄都是依照我的意思回答，第1次警詢所
    陳述進包廂廁所欺負的人綽號「小黑」，因為那時候不肯定
    ，其實也沒什麼印象，所以第2次警詢筆錄有跟警察更正說
    到包廂廁所內欺負的人確定不是叫「小黑」，另外第1次警
    詢回答「接著我印象中是我坐在110號包廂沙發上，當時整
    個包廂都是暗的，我感覺到有一個人壓在我身上，當時太暗
    我看不清楚長相，但我覺得應該是綽號「小黑」的男子。」
    ，之後第2次警詢筆錄於警方詢問同上問題時回答：「我現
    在也可以確定不是綽號「小黑」男子，包廂也不記得是哪間
    。」，都是正確的。...7月14日到○○KTV，我只印象中有進1
    個包廂，我不知道有幾個包廂。（提示偵10058卷第201頁警
    詢筆錄）我在警詢陳述被嫌疑人性侵兩次，是以生殖器插入
    陰道，當時身體很無力且昏沉，所以無法反抗等語，是清醒
    並照我意思陳述，第1次7月15日警詢筆錄都只有講「小黑」
    1人，是因為當時認為性侵的只有1人，是後來在○○會館，己○○他把我帶到房間時，他跟我道歉，跟我說確實他有對我做
    那種事，還有跟我講是兩個人，我現在不太記得己○○有沒有
    告訴我另一個人是誰。7月15日在警局所說的叫綽號「小黑
    」的人，也是當天有來○○KTV的客人，後來才知道「小黑」
    的本名是庚○○，才知道他也有對我性侵害，7月15日警詢所
    稱我要對嫌疑人「小黑」提出妨害性自主告訴，是因為我當
    時在○○KTV的包廂內，對「小黑」這人有印象。（提示偵100
    58卷第214、215頁）7月30日第2次警詢筆錄，我有陳述印象
    中有廁所的畫面跟沙發的畫面，我記得是我的經紀王OO帶我
    去醫院的，檢察官偵訊時我證稱「當時我沒有印象，連經紀
    人也講我清醒，但講話不清不楚」是因為是經紀人告訴我當
    時我的情形。...在案發之前就已經從事傳播小姐，如果到K
    TV跟客人坐檯，進出包廂不需要人攙扶，都是自己走，我沒
    有要故意誣陷客人，跟己○○、庚○○也沒有任何恩怨等語(見
    本院卷二第48至54、58頁)。可知甲女先後均證述雖有在包
    廂之廁所及沙發遭人性侵之畫面印象，但對於具體時間、包
    廂地點、實際性侵之人及人數因一開始並不清楚，所以於第
    1次警詢筆錄時才會誤認為「小黑」（按即被告庚○○）1人，
    且因事後被告己○○自行主動告知之後才知道被告己○○、庚○○
    二人均有對之為性交，才在第2次警詢釐清更正補充等情一
    致，足證甲女係因7月14日遭被告己○○、庚○○對之為性交行
    為時，確因意識不清，而僅有1人在包廂廁所、沙發對之為
    性交之畫面印象並據以向警方提出告訴。倘甲女有要誣陷或
    仙人跳之意，自直接在警詢指明係遭被告己○○、庚○○二人性
    侵即可，而無須於被告己○○事發後自行主動告知之後才再行
    更正所欲提告之人，被告己○○更無庸連同7月14日當日亦同
    在○○KTV之人又夥同在○○會館，強行要與甲女商討在○○所發
    生之事，並由己○○詢問要求甲女應如何為撤告之陳述並持手
    機錄音錄影(詳後述)，是被告庚○○及其辯護人質疑甲女指述
    不一及其經紀公司以仙人跳聞名云云，委無足採。
㈤、證人乙1（真實姓名年籍詳卷）於(1)110年4月6日偵查具結證
    述：我與甲女是同行，不同經紀公司，案發當天我們有到同
    一的地方坐檯，幾點進去包廂我忘了，我進去時甲女已經在
    裡面，我先離開甲女還在裡面，我離開時，甲女的神智是酒
    醉的，已經是人側躺著在椅子上，上廁所要人扶他，也算沒
    有意識，還可以回答，但很醉了。當天甲女有喝酒，喝多少
    我不知道怎麼講，喝威士忌的樣子，沒有辦法算清杯數。我
    要離開時，一開始我打電話給要載甲女的人，綽號蚊子（按
    即謝OO），但沒有接，我就傳訊息說甲女很醉，不知道要不
    要將甲女帶離開，我跟蚊子對話提到小蜜（即甲女）不醒人
    事，是因為我叫她一開始有回應，後面就沒有辦法回應，整
    個人躺在那裡。（問：你還在包廂裡時，甲女有跟哪個酒客
    單獨進去包廂廁所待了一段時間？）我看到小蜜先去廁所，
    一個男客人跟著進去，但約10分鐘以內就出來，我當時也很
    擔心為何那男生跟著甲女進去，我約過10分鐘左右有去敲門
    ，都是那個男生回應，我就叫男生開門，門打開後我就去扶
    小蜜，當時小蜜酒醉站著，我去扶小蜜，小蜜有對我微笑，
    要朝我走過來，我就去扶她，她走路已搖搖晃晃，但還看得
    到我，我不知道她認不認得我，我將小蜜扶出來，小蜜坐著
    ，就又倒在沙發上，後面我沒有特別注意小蜜，我跟客人在
    講話，當天我是看小蜜有酒醉了，怕她危險，才會通知她們
    的經紀(見偵10058卷第549至551頁)；(2)111年8月2日本院
    審理時具結證述：當天在包廂坐檯時，有看到甲女跟現場男
    客人一起到廁所裡面約10分鐘左右，男生跟甲女都從廁所出
    來之後，當時我差不多要走，甲女從廁所出來之後約多久，
    應該10分鐘以內我離開包廂，離開時甲女還在包廂內，她當
    時精神、意識狀況就很像酒醉，可是又意識不太清楚，是我
    去廁所把甲女扶出來，不太記得當時有說什麼，甲女離開廁
    所時，就是很醉的樣子而已，我忘了有無求救的言語或動作
    。甲女從廁所離開後，就在包廂內躺著，後來我跟客人說我
    要離開，當時時間好像到了。我已經忘記當天有沒有臨檢，
    臨檢紀錄表上有我的資料。甲女進廁所應該是臨檢後，那時
    候發生那件事之後，是我差不多要走的時間，時間差不多要
    到了，所以我也沒辦法確定警方是在前面大概多久之前的時
    間進來臨檢，甲女跟男客在廁所待沒有很久，10分鐘左右，
    我把甲女扶出來之後，跟客人繼續聊天到我離開也沒有隔很
    久，因為我當時差不多時間要到，我看她也醉了，想說看能
    不能也帶她一起走，不然留她一個酒醉在那邊，但當時連絡
    她的經紀都沒有通電話，所以我也不敢擅自把她帶離開。..
    .（檢察官問：提示109他字6472號卷第153頁，妳LINE車夫
    的：「她已經不省人事了，客一直要續她，我已經走了，剩
    她一個酒醉的，其他都很清醒。」，妳剛剛說在同一個包廂
    是這樣？）嗯，這是事實，我扶甲女從廁所出來，她就躺在
    沙發上，我記得當時叫她起來，但叫不起來，我才會一直打
    電話給她的車夫。...就是因為我要走了，我才想說要叫醒
    她，因叫不醒才傳訊息，我不知道甲女的時間到幾點。但人
    躺在沙發上，就聯絡車夫過來處理，看能不能把她接走，讓
    她下檯，意思是不要讓她繼續待在那邊，不論她時間有沒有
    到，我只希望能讓她的經紀來處理這件事情，不要讓她一人
    酒醉待在那邊。我不記得是哪一個客人一直要續甲女，因為
    我想把她帶走，但我怕自作主張可能客人會不開心，我就問
    一個，他說他要續，我不知道那是誰，所以我後面才聯絡她
    的車夫，說她已經酒醉，但是客人要續她。我並沒有幫甲女
    續，我後面馬上就聯繫她的車夫，因為我覺得她已經醉成那
    樣，我不希望她繼續續下去，所以我才打電話給她的車夫，
    甲女已經躺在那邊了，她本人應該也不可能答應讓客人續等
    語(見本院卷二第63至68、72至78頁）。經核乙女於偵查及
    審理中證述其於案發當時親眼所見同包廂內甲女由廁所走出
    時需人攙扶及躺在沙發上叫不醒之酒醉意識模糊不清狀況等
    情明確一致，又乙女因擔心酒醉之甲女而聯繫甲女車夫，亦
    有LINE對話紀錄：【7/14(二)甲女車夫上午4:00：「？？」
    、4：06「小蜜沒密我啊？；乙女上午4：06「他已經不醒人
    事了」、4：07「客一直要續他」；甲女車夫上午4：07「你
    在哪？」、乙女上午4：07「我已經走了」、「剩他一個酒
    醉的」；甲女車夫上午4：07「你剛剛在同番？」、乙女上
    午4：07「其他都很清醒」、「對啊」、「不然我打給你幹
    嘛」】附卷可憑（見他卷第153頁），足證甲女當時在包廂
    內廁所時已經酒醉不醒人事意識不清，故由廁所出來時才需
    要他人攙扶走路且醉躺沙發之情形，被告己○○確係利用甲女
    酒醉不知及不能抗拒之情形對之乘機性交。
㈥、甲女經由被告庚○○、證人丁○○攙扶由110包廂至106包廂，有
    本院勘驗筆錄及監視器擷取畫面可憑（見本院卷一第343至3
    44、365至367頁）：。
   「 03：53：54秒至03：53：57秒
　　被害人往右前傾，穿黑色衣服之庚○○扶住被害人的後背，被
    害人的手勾住庚○○脖子上，被害人右側有另一名白衣男子（
    丁○○）之左手扶在被害人之腰部，白衣男子（丁○○）身體被
    柱子擋住。
　　03：54：01
　　穿著黑色上衣男子（在鏡頭左邊，經指認為庚○○），與穿著
    白色上衣男子（在鏡頭右邊，經指認為丁○○），中間扶著被
    害人，被害人頭部朝地面，上半身略向右傾，由庚○○右手扶
    在被害人後背，被害人的左手勾在庚○○的脖子上，丁○○右手
    拿著被害人的包包，左手攙扶著被害人的右手，三人往106
    包廂方向行走。」
　　依上開勘驗結果，再核以上開乙女及甲女之證述，及證人丁○○於本院審理時具結證述：我跟庚○○陪甲女到106包廂時，
    她有喝酒，沒有到很嚴重酒醉，就是大家有喝酒的那狀況，
    因為其實當下我自己也喝蠻多的，所以其實我不太清楚，當
    天確實有監視器所拍到由我幫忙拿著甲女的包包，並且攙扶
    甲女一起往106包廂的情形等語（見本院卷二第247至251頁
    ），亦證述甲女有喝酒至需攙扶之情形，顯然甲女不僅在11
    0包廂廁所時已酒醉意識不清，離開110包廂醉躺沙發後，再
    由被告庚○○、證人丁○○攙扶至106包廂時仍處於酒醉意識不
    清之狀態。
㈦、另甲女由經紀公司司機載離開包廂後，仍然有酒醉情狀，業
    經⒈證人王O綺(原名王O鈴，年籍詳卷)於①警詢證述：我在10
    9年7月13日晚上23時許接到別家經紀公司司機的微信，說有
    客人要點我們公司小姐(被害人甲女)的檯，甲女約0時10分
    到○○，正常是到3點要下台，但他2時許有說要繼續，直到4
    時許我收到别家經紀公司的小姐跟我司機說甲女有點酒醉要
    不要來接她，後來司機跟我說找不到甲女，司機回報說110
    包廂找不到甲女...，後來5時許甲女才接我的電話，她跟我
    說她都在包廂內，後來司機載到甲女後，向我稱發現甲女在
    車内情緒不穩，司機就載甲女來找我，到我家時我就先檢查
    發現甲女臀部（私密處）有一塊濕濕的，我聞了但不是酒味
    （是腥腥臭臭的），而且當時甲女的精神狀況很不好(反應
    很慢，講話很遲緩，不像喝醉酒的樣子），之後我就帶甲女
    去醫院驗傷並完成報案手續。別家經紀公司的小姐因為先下
    檯，要離開○○KTV時才跟我們公司司機說甲女有點酒醉，要
    不要來接她。（問：請詳述109年7月16日妳撥打110向大墩
    派出所報案之原因、内容？）起初司機是109年7月16日5時2
    0分許載甲女及我公司另外的小姐（羅OO及綽號荳O）去○○會
    館載我公司的小姐張OO，後來司機打微信通話跟我說甲女好
    像遇到7月14日在○○坐台的客人，我在電話中聽到有男子大
    喊「下車」、「車上哪1個是甲女」，...之後我回撥，應該
    是1名綽號白馥的男子接聽的，他跟我說他要跟甲女談一下
    那天在○○發生的事情，原本我不知道他們位置在哪，但一開
    始甲女的手機有定位在○○會館，所以我請我老公報警，後來
    他們脫困後，我在附近的7-11找到司機，司機並跟我說在○○
    會館發生的事，白馥一直毆打司機來逼迫甲女和解，要求甲
    女承認是自願發生性行為並有收3萬元，但當初（109/7/14)
    我帶甲女驗傷時，我有檢查甲女包包，裡面只有内褲、胸罩
    及約6百元而已。109年7月16日載甲女到○○會館的司機是謝O
    O，我看到謝OO嘴唇都是血，臉部及眼睛周圍有瘀青，我問
    他眼鏡呢，他說被打掉了，而且車子的後照鏡被對方損壞（
    見偵10058卷第269至271頁）；②偵查具結證述：109年7月14
    日凌晨，是另一個經紀聯絡我說，客人指名要告訴人甲女去
    ，甲女就去崇德○○，包廂我忘了，我記得是1樓的包廂。...
    當天凌晨4點多，我員工有去崇德○○甲女，因為我的員工跟
    我講甲女狀況不清，很醉、一直哭，我叫員工將甲女載來我
    家，我發現甲女裙子裡有安全褲，算是褲裙，褲裙是濕的，
    我問怎麼了，她一直哭說好像被客人怎麼了，我問確定有嗎
    ？她說她不知道，我就帶她去驗傷。甲女來我家時還認得我
    ，可以對話，但很醉，走路沒有辦法直走，講話有點不太清
    楚，情緒起伏也很大，到醫院時，甲女一開始不願驗傷，當
    時醫院社工一直問她發生什麼事，她情緒不好，但社工一直
    反覆問，我就請社工先出去，我問，甲女說她很無助，沒有
    人幫她，發生這種事，沒有辦法直接講，我跟女警一直勸，
    甲女才同意驗傷，我有要求要驗毒物反應，我第一時間講的
    ，而且甲女去醫院有昏睡的情形，告訴人當下意識也很不清
    楚，女警也知道，醫院都是問我們要驗什麼，甲女已睡死在
    醫院了等語（見偵10058卷第547至552頁）。⒉證人謝OO於①
    警詢證述：當日甲女上班應為23時至3時許，我約於109年7
    月14日3時許，我前往KTV但沒看見甲女，撥打電話聯繫甲女
    ，甲女也都沒有接聽，我等到約7月14日4時許，因為甲女有
    跟我講在110包廂，我就進去110包廂找甲女，當時沒有看見
    甲女，我就問包廂内的人，有一名男子就回我，找不到關他
    們什麼事，並向我稱甲女喝醉，他又回我說「我1個阿弟仔
    帶他去休息，我說的休息不是你想的那種，我現在也聯絡不
    到阿弟仔」，之後我跟他說有聯絡到再跟我們說，我就先離
    開，後來我老闆說甲女的手機定位，我就去找人，但還是沒
    找到，後來又說定位在○○，所以我約4時50分許回到○○KTV，
    之後我進去○○時，發現甲女站在○○入口櫃檯旁，我就叫甲女
    趕緊上車，當時甲女精神狀況明顯情緒低落，走不太穩，因
    為甲女上車後，情緒很低落，且聽她講電話又在哭，所以我
    懷疑她被性侵，我就跟老闆講，協調後決定先載她去找老闆
    （見偵10058卷第257至259頁）；②偵查具結證述：7月16日
    在○○會館跟車上小姐及小蜜（甲女）進去指示的房間後，他
    們將小蜜拉去椅子坐，我因為眼鏡被打掉了，所以看不清楚
    ，但我聽到他們說小蜜被強姦，他們那裡的人問小蜜為何講
    這些事，小蜜都沒有講話，後來有一個人拿錄音的出來，說
    想聽到他想要的回答，而不是小蜜的回答，小蜜沒有辦法，
    只能說沒有，我沒有聽得很清楚（他6472卷第60頁）；③本
    院審理時具結證述：109年7月16日進去○○會館房間，我還有
    繼續被打，當時我在床上，我眼鏡也被打掉，其實沒有看很
    清楚，我在床上還是有被打，他們在問小姐事情，當下我的
    狀況很不好，我也沒有聽很清楚，他們在問小蜜之前在○○KT
    V裡面強姦的事情，時間過太久沒有記很清楚，大概記得他
    們問她說：「我沒有對妳怎樣吧」，以類似威脅態度跟小蜜
    講，他一直跟小姐講說：「我那天沒有對妳幹嘛，我那天又
    沒有對妳怎麼樣，妳為什麼要這樣子說？」，但人很多，小
    蜜只能順從他們意思去回答，就點頭或搖頭之類的，因為到
    現在已經過很長時間，我也沒有記得很清楚。...7月14日我
    載小蜜過去○○KTV上班後我有離開，後來有回○○KTV，因為小
    蜜打電話給我，跟我哭，她說她發生事情，我才回去○○KTV
    ，之後找不到小蜜，但是當下的事情我不清楚，小蜜打電話
    之前，另外一位傳播小姐(按即乙女)有先LINE我，她LINE說
    小蜜已經不醒人事，有說她當時是酒醉的情況，她LINE有說
    客人一直要續，但沒有跟我確認，客人要不要續不是由我管
    的，我是在收到INE通知說小蜜不醒人事，剩她一人是酒醉
    的訊息之後才回到○○KTV，沒有看到小蜜，包廂內的人說不
    知道，之後我有再去找人，到早上時才找到，是小蜜自己打
    給我說她人在哪裡，從我收到通知到○○KTV去找人，間隔多
    久時間我不太清楚，但大概有兩個小時，找到小蜜之後，她
    跟我哭，什麼事情都不告訴我，後面好像是我們老闆自己問
    小蜜，小蜜才跟她說什麼事，小蜜沒有跟我說發生什麼事情
    ，在找小蜜時，110包廂內確實有人跟我回答小蜜有喝醉，
    被帶走去休息，我警詢回答看到被害人情緒低落、走不太穩
    ，當下是覺得喝醉，小蜜上車之後情緒很低落，講電話又在
    哭，我聽她講電話內容聽起來認為應該是被性侵害，我才打
    電話給我們老闆。...當天小蜜有沒有加節我不知道，老闆
    接到小蜜說要加節續檯也不會告訴我等語（見本院卷二第22
    9至230、241至245頁）。依證人王OO證述其有檢查甲女包包
    ，內有胸罩、內褲，堪認甲女證稱當時其喝醉至不醒人事，
    不知本應穿在身上之胸罩、內褲為何在包包內等情為真。又
    證人王OO、謝OO均證述其二人見到甲女離開○○KTV包廂後之
    言語行止等情狀，尚有酒醉意識不佳，並均依各自見到甲女
    時所聽聞之狀況，判斷甲女疑似有遭客人趁其酒醉性侵害之
    情事，證人王OO方會帶同甲女報案驗傷。另參以卷附109年9
    月21日警方職務報告記載：「職於109年7月14日06時許接獲
    分局勤指中心通報中國醫藥大學附設醫院急診室有民眾稱遭
    性侵害需驗傷採證。職於第一時間與報案人於醫院溫馨會談
    室了解案情時，報案人當時處於泥醉狀態、語意不詳、僅表
    示與酒客在包廂内飲酒並於包廂廁所内遭嫌疑人性侵，事後
    自行步行走出KTV，全程皆未提及案發過程中有遭下藥，當
    時醫院社工師亦在場瞭解案並將被害人所描述之事發過程記
    錄於驗傷診斷書中。職於暸解案情過程中，報案人甚至拒絕
    採傷且不斷表示要返家休息，經其經紀人一再勸說始配合驗
    傷、採證」等情。是警員獲報後與甲女會談時，甲女尚處於
    泥醉、語意不詳之狀態，核與證人王OO、謝OO證述關於接到
    甲女離開○○KTV之後載到醫院驗傷採證之過程期間，其等亦
    仍感受甲女酒醉語意不清之精神狀態相符。
㈧、按常情一般飲用酒類者，在尚未完全喪失判斷能力之前，並
    非對於自己極為在意之事不具片段之記憶，然並未因此即得
    以反推其意識係處於一般未飲酒者之完全正常狀態。況倘若
    甲女當時之意識情況，確與一般未飲用酒類者無異，則證人
    乙女實無庸擔心其要離開110包廂僅留酒醉之甲女1人而需要
    LINE給甲女經紀車夫告知甲女酒醉不省人事，證人王OO、謝
    OO自亦無需接獲通知得知甲女酒醉，隨即前往找尋甲女下落
    ，及找到甲女後因發現甲女處於酒醉狀態並且疑似被客人性
    侵而帶同報案驗傷，且受理之警員仍有感於甲女處於酒醉語
    意不清之精神狀態。足認甲女至少自在110包廂廁所內時即
    已陷於酒醉意識不清之不知及不能抗拒之狀態，且直至離開
    KTV前往醫院期間，仍讓與之接觸談話之人均感受到其有酒
    醉之狀況。
㈨、被告己○○之辯護人雖辯護稱被告己○○是在警方臨檢前與甲女
    達成加節以發生性交行為之合意云云。查，雖證人甲女、乙
    女對於警方有無臨檢及甲女與被告己○○是在臨檢前後進入廁
    所包廂一節，因經過時間已久而於本院審理時證述不清楚忘
    記了等語，然被告己○○於警詢自述：約3時許有遇到臨檢，
    臨檢後，庚○○的小姐跟甲女說時間到了要先下台想先離開，
    甲女說她不想轉台，如果我有加節，可以跟我發生性交行為
    ，我就加她2節，印象中是4時許與甲女在廁所發生性交行為
    ...，我先出廁所甲女再出廁所，之後甲女有與其他小姐玩
    遊戲，後來甲女有點酒醉所以先在旁休息（約15-20分），
    後來甲女與庚○○聊天，約5時許買單，經紀有進來找甲女，
    但甲女與庚○○出包廂沒有找到，我們也出包廂找庚○○跟甲女
    但沒找到，之後我們在106包廂找到他們，我叫甲女自己聯
    絡經紀，後來我回110包廂待約20分鐘後，丙○○跟經紀碰面
    ，確認甲女跟經紀一起離開後，我跟壬○○一起離開，其他人
    也都陸續離開（見偵10058卷第92至93頁)；及證人壬○○於警
    詢證述：當天有臨檢，後來甲女跟己○○去廁所約10至15分鐘
    ，己○○先出來，之後甲女出來，甲女一出來很活潑，大家就
    一起唱歌跳舞，過約20分，大家坐在包廂休息，我有點茫，
    小睡起來大家都還在，但沒看到阿輝跟甲女，甲女經紀進來
    找甲女，其他人開始找甲女，我在包廂內顧，其他人回來後
    我們就要解散，我出包廂後看到甲女，我就跟我的傳播、丙○○和甲女在110包廂前廣場聊天，丙○○有問甲女去哪等語(見
    偵10058卷第143至144頁)。均陳證被告己○○與甲女是在警方
    臨檢後才進入110包廂廁所內，且甲女確有與被告庚○○離開1
    10包廂而經眾人找尋甲女下落許久，亦經當日同在○○KTV之
    證人丙○○、丁○○證述明確在卷(見偵10558卷第160、176頁)
    ，是被告己○○與甲女是在警方臨檢後才進入110包廂廁所內
    ，辯護人辯護稱是在臨檢前尚無可採。而甲女既已處於酒醉
    意識無法或難以清楚表達性自主意願之狀態如前論述，另除
    被告及辯護人辯稱被告己○○曾與甲女達成加節做為發生性交
    之代價云云外，證人甲女、乙女、王OO、謝OO等人無一證述
    當日甲女有同意被告己○○加節合意發生性交之事，縱被告己○○曾告知甲女經紀王OO要加節，既無同時向經紀公司表明要
    加節以與甲女性交並獲得應允此為性交之代價，則有無加購
    時間檯數，實無解於被告等對甲女所犯之乘機性交罪責。
㈩、觀諸本院勘驗警方臨檢時之監視器畫面，勘驗結果：「03：2
    5：00至03：42：50警察帶隊至○○KTV進行臨檢」、「03：30
    ：13員警進入包廂110號房進行臨檢。03：30：27被害人坐
    在穿著白色上衣男子旁邊。03：30：29該上開穿著白色上衣
    男子經指認為己○○。03：30：34被害人靠在己○○旁，己○○頭
    往被害人方向看。03：30：37己○○轉頭拿東西。03：30：43
    員警在查驗丙○○身分證件。03：30：44鏡頭左下方穿著黑色
    上衣T恤為庚○○。03：30：27至03：30：47被害人翹腿靠坐
    在沙發椅背，右手拿皮夾拿證件，證件掉落，左手撿拾並有
    碰觸左側身旁之包包。03：30：49被害人放員警檢查完的證
    件，回左側身旁之包包。03：31：15員警臨檢完陸續走出11
    0包廂」（勘驗筆錄及擷取畫面，見本院卷一第358至359、4
    31至436頁）；另攝錄到甲女離開○○KTV之畫面，經本院勘驗
    結果：「04：50：13一名女子（經指認為被害人）從鏡頭上
    方出現。04：50：25被害人往中庭走，後方跑出一名穿著白
    色上衣男子（經指認為丙○○），叫住被害人。04：50：29至
    04：51：01被害人與穿著白色上衣男子（經指認為丙○○）在
    中庭對話。被害人左手持手機通話。04：51：02至04：51：
    24一名黑色男子出現（經指認為壬○○），加入被害人與丙○○
    對話。04：51：25至04：53：53一名穿著禮服的女子（經指
    認為另名傳播小姐即上開4時14分50秒與壬○○聊天之女子）
    加入上開3人對話。不久壬○○把被害人電話拿過去講，後交
    還給被害人，被害人繼續講手機。04：53：54至04：54：42
    二名身穿黑色上衣男子（經指認為車伕二人）來接被害人，
    聊天一下就離開」（勘驗筆錄及擷取畫面見本院卷一第350
    至351頁）。甲女固有坐在沙發上拿取包包內證件、證件掉
    落撿起、將警方臨檢後之證件放回身旁包包；甲女要離開時
    站立於中庭有持用手機，然依上開畫面顯示之動作，尚無足
    憑以判斷甲女當時是處於意識完全清楚之精神狀態，更難遽
    以推論甲女臨檢後遭被告己○○、庚○○分別於110包廂廁所、1
    06包廂沙發為性交時之意識均屬正常，並具有得以清楚表達
    性自主意願之能力，自仍應佐以與甲女接觸無利害關係之證
    人乙女、王OO、謝OO上開均證述甲女係處於酒醉意識不清之
    狀態為真。
、另依證人林00（真實姓名年籍詳卷）於本院111年8月16日審
    理時證述：案發當天有無警方臨檢已經忘記了，(經提示本
    院卷一第433頁截圖畫面)警方臨檢坐在坐在壬○○旁邊的女生
    是我，壬○○左邊的女生好像有喝醉，但我不確定，因我沒有
    很仔細看她，她跟己○○有進入包廂廁所，出來後沒有看到她
    ，她沒有做什麼會讓我注意的舉動，...我只有看到她在包
    廂，就是大家要走的時候，我有跟著壬○○去找甲女，是在10
    6包廂找到，我是在106包廂，我忘記是誰進去叫她，提醒她
    車夫到了，我有跟甲女在包廂走廊聊天，沒聊什麼，我有看
    到她揮手說掰掰，拿出手機好像要加好友還是什麼，是她的
    車夫來接她離開的，甲女講話、精神狀況看起來是正常的（
    見本院卷二第98至105頁），業證稱甲女好像有喝醉，但其
    當日並沒有特別注意甲女，則其既沒有特別注意甲女，僅憑
    短暫與甲女互動說掰掰，即為甲女好像有喝醉、甲女講話及
    精神狀況看起來是正常的反覆歧異之證述等語，尚無從據為
    甲女於與被告己○○、庚○○發生性交行為時是能清楚認知並同
    意為性交行為。此外，證人丙○○、壬○○、丁○○雖分別於本院
    審理時證述甲女之精神狀態、言行舉止並無異常，無醉倒在
    沙發及需要旁人攙扶走路等情形、甲女要離開時有與甲女閒
    聊或互留聯繫方式(本院卷二第130至131、159至160、248至
    251頁)，然其等此部分證述除與證人丙○○於警詢證述：後來
    經紀跑進來找甲女，我們沒有找到就繼續回包廂唱歌，後來
    結束後在大廳遇到甲女就跟她聊天並加微信，我有問她有無
    喝醉（見偵10058卷第160頁）、被告己○○警詢自陳其與甲女
    發生性交行為後，後來甲女有點酒醉在旁邊休息等語（見偵
    10058卷第93頁），而認甲女有酒醉或可能酒醉之證陳不符
    ，且與證人謝OO證述包廂內有客人告知其甲女酒醉被帶離11
    0包廂情形有異，況被告等人確有頻繁往返進出110包廂與10
    6包廂間（見本院勘驗筆錄及監視器畫面，本院卷一第343至
    344、345至348、366至390頁），且尚有為了7月14日甲女遭
    同包廂之被告己○○、庚○○性侵害之事而一同參與7月16日之
    犯行(詳後述)，而有與被告己○○、庚○○較為友好且另涉衍生
    案件犯行之利害關係，是證人壬○○、丙○○、丁○○等人證述甲
    女並無酒醉精神狀況正常等情，顯係迴護被告己○○、庚○○，
    不足採為有利被告己○○、庚○○之認定。
、綜上，被告己○○、庚○○分別在○○KTV110包廂廁所、106包廂沙
    發對甲女為性交行為時，均是利用甲女酒後處於無法或難以
    清楚表達性自主意願之不知即不能抗拒狀態下對甲女性交而
    犯有乘機性交之罪，其等辯稱是與甲女達成合意性交云云，
    顯係卸責之詞，不足採信。本案事證明確，被告己○○、庚○○
    各所犯前開乘機性交犯行，洵堪認定。
二、犯罪事實二部分
(一)訊據被告己○○、戊○○、丁○○均坦承此部分犯行，被告庚○○、
    壬○○、丙○○則均矢口否認有何妨害自由犯行，被告庚○○辯稱
    ：當時是丁○○找我去○○會館，因為○○會館的友人我都不認識
    ，所以我在旁邊的隔間坐，不知道過了多久，丁○○不見了，
    我們包廂全部的人約十幾人就下樓找丁○○，看到丁○○與經紀
    公司的司機發生衝突，我們有去勸架，剛好看到○○的被害人
    有在現場，發生衝突之後，現場就有人說不要在現場吵，叫
    我們去樓上，所以我們就回到○○會館的房間裡面，當天我沒
    有叫小姐，我還是一樣坐在隔間，其他的人有叫小姐，所以
    有唱歌、喝酒、聊天。打人是發生在○○會館大廳吵架，之後
    有人說要上樓上房間才會上去，在房間沒有人吵架；被告壬○○辯稱：我前一天晚上跟丙○○在夜店遇到丁○○，丁○○找我說
    要續攤，所以我跟丙○○一起到○○會館，當時我有叫小姐，小
    姐是丁○○下去帶的，但是丁○○下去半小時都沒有上來，大家
    就下去看，我就跟著一起下去，看到丁○○與經紀公司的車夫
    在衝突拉扯，我有聽到丁○○說來的小姐與照片落差太大，要
    求退費，但車夫說不能退費，他們吵起來後，我們就將他們
    分開，我沒有打車夫或小姐，我有付小姐檯費，所以我就跟
    坐我檯的小姐一起上樓喝酒，車夫是跟著他們吵架的人一起
    上去；被告丙○○辯稱：我知道被告丁○○跟其他人起爭執，還
    有一群人跟對方起爭執，但我不認識，我們當天有叫小姐，
    我是因為丁○○下樓很久，快一個多小時，才會跟壬○○下去找
    丁○○，就發現樓下很多人起爭執，包括丁○○在內，後來他們
    說事情處理好，小姐也願意到房間來坐，所以我才一起上樓
    ，而且我也有付錢，當天我跟壬○○、丁○○、還有其他人，一
    起叫4個小姐云云。
(二)經查，被告己○○、戊○○、丁○○均對所犯上開犯罪事實二之犯
    行坦承在卷，且經證人甲女、謝OO證述明確在卷，並有本院
    勘驗○○會館監視器光碟之勘驗筆錄及監視器擷取畫面附卷可
    稽，被告己○○、戊○○、丁○○此部分犯行之自白核與事實相符
    ，堪信為真實。
(三)被告庚○○、壬○○、丙○○雖以前詞置辯，惟查：
１、被告己○○、庚○○、壬○○、丙○○、丁○○等人於7月14日均有在○○
    KTV包廂，事後都知悉甲女有與當日在場之人發生性交行為
    ，7月16日在○○會館發生本案之前，均與被告戊○○原本都在
    夜店聚會，之後又一同前往○○會館續攤乙節，業經被告己○○
    、庚○○、壬○○、丙○○、丁○○、戊○○等人坦認在卷。參以(1)
    證人即同案被告己○○於警詢證述：109年7月16日有去○○會館
    ，是丁○○叫我去的，他們那時也有叫小姐，蠻多個的，然後
    好像跟小姐有起衝突，起完衝突後有吵起來，當時213房內
    有丙○○、丁○○、庚○○、蘇銘峰，其他還有幾人我不太清楚，
    監視器影像（○○會館中庭）中穿白色上衣、淺色長褲、斜背
    包，手持槍枝之男子是丁○○，我在213房內有看到丁○○、戊○○各持有1把槍（見偵10058卷第104至105頁）；於偵查供證
    ：109年7月16日上午5時30分有去○○會館，是要找甲女問KTV
    那天發生的事，當天是丁○○找我去，我去會館時現場很多人
    ，陸續到了，甲女有來，給經紀載來的，一開始我們在樓上
    ，後面丁○○下去找車夫他們，本來要問他們事，他們不下車
    ，就發生衝突，我下去時已經發生衝突，甲女下車、司機也
    下車，我就叫甲女上去，我問甲女當天事發情形。...(問：
    甲女跟司機車一開進汽車旅館就被所有人團團圍住司機還動
    手毆打，丁○○還拿出槍來，這樣這些人是自願跟你們上)司
    機不是自願，其他人有問，但在那種情況下我也不敢說不（
    見偵10058卷第566至567、568至569頁）。(2)證人即同案被
    告戊○○於警詢供述：我有去○○會館，是阿俊(己○○)找我去的
    ，詳細時間跟幾號房我忘記了，因為阿俊跟我說他跟別人吵
    架，請我去支援他。我抵達○○會館後，跟阿俊在汽車旅館房
    間内會合，然後我們在房間内聊天等對方，等了一陣子，阿
    俊跟我說對方車到了，我跟阿俊及阿俊的朋友一起下樓到外
    面去，阿俊跟我說對方是哪個人，我就直接毆打對方，打完
    後我叫對方跟我上去房間内講清楚，對方就自己跟我們一起
    上樓，到房間後就都是阿俊跟對方在談，我只在旁邊拿瓦斯
    槍想要嚇對方，之後我坐在旁邊做自己的事情，讓他們雙方
    自己談，過多久我不記得，對方就先離開，之後我們也陸續
    離開。當時房間內總共有十幾個人，我只認識阿俊，其他人
    我都不認識，在房間內我沒有仔細聽他們講什麼，當時阿俊
    是說他跟別人吵架，請我去支援，但後來我才知道，他好像
    是跟經紀傳播小姐有糾紛，他說疑似被對方仙人跳，且指控
    遭阿俊迷姦（見偵10058卷第117至118頁）。（3）證人即同
    案被告丁○○於警詢供證：我跟己○○、小白（按即戊○○）、壬○○、阿輝、丙○○，還有幾個朋友原本在夜店喝酒，結束後覺
    得喝得不盡興，所以我找他們前往○○會館繼續唱歌喝酒，約
    5點左右到達，登記住宿進入213房，因小姐與照片有落差，
    我下去找車夫，剛好看到○○那天的小姐，因為我知道她跟己○○有糾紛，想叫她上房間說一說，車夫說我點的不是那天○○
    的小姐，不能換，我當場跟車夫起爭執，之後房間內的朋友
    有下樓，因為大家都有喝酒，就吵起來，小白有跟車夫打架
    ，過約10分鐘，我們就叫對方上樓談，...上樓之後雙方談
    論己○○、庚○○跟傳播小姐的事。(問：當時車夫是要來接小
    姐下班，為何你稱送來小姐與照片不同）可能以為原本坐檯
    小姐下檯後我沒有要再點，所以要來接小姐離開，但我是想
    要再換一個...，應該是小白動手毆打司機造成眼鏡破損並
    捶打車輛。當時大家都有喝酒，又看到我跟車夫在爭論，所
    以就吵起來，當下一片混亂，我跟小白二人有拿空氣槍，案
    發當天我、己○○、庚○○、壬○○、小白（戊○○）、丁○○、丙○○
    都有在場，小白有跟司機打架，當時情形很亂，我不知道其
    他人有沒有打。進房後就是跟小姐談當天在○○發生的事，以
    何方式要小姐銷案部分，是小姐跟己○○談的，我不清楚，我
    有拍攝己○○跟小姐在213房間說話那一段，但後來刪掉了...
    ，我原本把空氣槍放在車上，用意是為了防身，後來因為要
    找車夫理論，才把空氣槍拿出來，小白帶槍枝的用意我不清
    楚（見偵10058卷第181至187頁）；於偵查中仍為相同之供
    證，並供陳：我叫跟甲女同一家公司的小姐，看到甲女在車
    裡，我跟司機講說想要換點，要帶甲女上去確認一點事情，
    司機拒絕後有發生爭執，他們有跑下來，後來有一些拉扯有
    推擠的動作，我現場拿玩具槍出來，想叫甲女上去了解事情
    ，她不願意，我拿玩具槍出來嚇他們，之後人就被我們帶上
    去，帶了4、5個人，車上的人都被我們帶上去，主要是己○○
    跟甲女談，在上面停留半小時至1小時間...。當時拉扯中，
    我有先被拉開，後來聽到說上去講，後來陸續就上樓，但不
    是全部跟我上去的，我沒有覺得那些人是自願跟我們上樓等
    語（見偵10058卷第567至569頁）。再參以本院勘驗○○會館
    監視器光碟畫面，被告丁○○上前查看謝OO所駕駛之車輛，有
    往車內探頭查看，被告丙○○隨即跟上車旁、被告壬○○亦跑至
    車輛後方將頭往內查看，其等一直往車內探頭（見本院卷一
    第408至412頁）。並核以上開己○○、戊○○及丁○○之供證，尤
    戊○○供承己○○有告知要支援，在攔下會館房間等待時，亦有
    告知對方車到了才一起下樓找對方，堪認於7月16日被告等
    人前往○○會館，並點甲女所屬經紀公司之傳播小姐前來坐檯
    ，應即有意要點甲女過來談論7月14日在○○KTV所發生之性侵
    處理事宜。
２、再佐以(1)證人甲女於偵查具結證述：109年7月14日發生○○性
    侵事件後隔1、2天，我陪司機謝OO（綽號蚊子）跟小姐(威
    威)開車載小姐(心兒）去○○汽車旅館上班，心兒下車之後，
    我們就離開，之後心兒打電話來說客人不要，我們又開車回
    ○○，車開進去不到幾分鐘，有一個不認識的男生在我們車子
    旁徘徊，因為司機的窗戶沒有關，不認識的男生開口說要找
    小蜜，就是我，看到我之後，就開我旁邊的門，要請我下車
    ，我不認識他，我說我不要，司機有下車去說小姐說不認識
    你，請不要這樣，之後十幾個男生圍著我們的車，我的司機
    被打，我在十幾個男生裡看到己○○、壬○○，己○○來開左侧的
    門，說要跟我聊，請我下車，己○○就拉我的手要我下車，我
    車上的人（蚊子、威威）跟我一起被他們帶上汽車旅館，他
    們用手機錄音，叫我說事發當天跟事發後的所有事，希望我
    撤告，說我自己自願，我們的司機被打，我就假意說我要撤
    告，己○○就將我帶到旁邊，跟我道歉，說當天有對我做性侵
    ，有要跟我商量我撤告的話怎麼說，我說我不知道怎麼講，
    己○○說如果驗到2人精液的話怎麼講，我才知道有2人對我性
    侵，我確定其中1人是己○○。...當天他們強制我們待在房内
    約2個小時多左右，限制行動（見他6472卷第135至136頁）
    ；於本院審理亦具結同此證述（見本院卷二第56至58頁）。
    (2)證人謝OO於偵查具結證述：7月16日當天去○○汽車旅館要
    接小姐，還沒有等到就被攔下來，當時在車上等，就有2個
    男的來敲我後座的車門，叫我叫小蜜下車，我就從駕駛座下
    車問什麼事，他們沒有理我，就直接打開門要拉小蜜下車，
    我說小蜜已下班了，有事的話直接跟我說，後續他們跟我講
    有事找小蜜，我問小蜜認識他們嗎，小蜜說不認識，所以我
    說沒有辦法這樣找小蜜，他們2人就去旁邊打電話，打完電
    話後，從某個房間走了10幾個人出來，其中2人帶頭，1個直
    接過來罵我說不讓小姐下車，我覺得事情不對，我說小姐下
    班了，有事跟我講，戊○○就直接打我了並說他叫大馥，有事
    之後找我，我說我只是載小姐，我也不知道什麼事，我說我
    打電話找老闆好不好，戊○○就直接打我，我倒在地上後，另
    一個人直接拉我起來，並跟戊○○講不要打我，沒有我的事，
    不要對我動手，拉我起來的那個人跟我講配合他，叫我車上
    小姐去房間，就不會打我，我跟葳葳、小蜜跟新來的小姐就
    進去他們指示的房間裡，進去後，他們將小蜜拉去椅子坐，
    我因為眼鏡被打掉了，所以看不清楚，但我聽到他們說小蜜
    被強姦，他們問小蜜為何講這些事，小蜜都沒有講話，後來
    有一個人拿錄音的出來，說他想聽到他想要的回答，而不是
    小蜜的回答，小蜜沒有辦法，只能說沒有，我沒有聽得很清
    楚，因為戊○○又跑來我這裡，問我不爽嗎，我說沒有，但戊○○又打我一拳，叫我打給我老闆，我有打給老闆讓戊○○跟老
    闆講話，後來掛電話，戊○○拿槍走過來指著我，問說我老闆
    很秋哦，後來我也不知道發生何事，戊○○將子彈拿出來，說
    槍是真的，你怕不怕，又要我叫老闆來，我沒有理戊○○，在
    樓下拉我的那個人就跟戊○○說不要再打我，後來發現汽車旅
    館的人有報警，之後就結束說要換地方，他們叫小弟引我至
    我的車子那裡，跟我們說我們可以離開，我們就脫身了。當
    天打我跟砸我車的人都是戊○○（提出手機內儲存有戊○○之照
    片供翻拍附卷，見不公開卷第67頁），（問：當天如果不是
    一群人圍著你，且戊○○對你動手，你會自願進房間裡嗎？）
    不會。當天在房間裡待半小時至1小時，在房間裡有好幾個
    人出言恐嚇叫我們乖乖在這裡，不要耍花樣，還要我們小心
    一點，還有人用手比槍，問我有沒有看到，我只好說沒有，
    並說有事直接找他們，不要報警之類的。在此之後，這群人
    沒有再找我為強暴或騷擾行為，當天最後要離開，帶我下去
    的人有留微信給我，說我的醫藥費跟維修費會給我，要我不
    要給別人講，而且要我當事情都沒有發生，他們單純要我們
    帶小姐坐臺（見他6472不公開卷第59至62頁）；及於本院審
    理時具結證述： 進入213號房有人有持槍，小姐是被拉下車
    的，當時她不願意下車，然後他們就一直請她下車，如何拉
    法，現在時間太久忘記了。當時因為叫我跟他們進去房間裡
    面，我不要，小姐也沒有想要的意思，但人太多，我們也沒
    辦法拒絕，我有被打，一開始是一個人，後面好幾個人過來
    ，我不知道他們有無動手、我不知道是誰動手，對方有太多
    人，總共應該有十幾個，如果他們沒有毆打我，也沒有拿出
    槍枝，我不會進去房間。他們主要是針對小蜜，進去房間後
    我在床上還是有被打，眼鏡也被打掉，其實沒有看很清楚小
    蜜她有沒有被圍住。他們在問小蜜之前在○○KTV裡面強姦的
    事情，當下我的狀況很不好，我也沒有聽很清楚，大概記得
    他們問她說：「我沒有對妳怎樣吧」，以類似威脅態度跟小
    蜜講。因為一直跟小姐講說：「我那天沒有對妳幹嘛，我那
    天又沒有對妳怎麼樣，妳為什麼要這樣子說？」，人很多，
    小蜜只能順從他們意思去回答，就點頭或搖頭之類的，因為
    到現在已經過很長時間，我也沒有記得很清楚。（問：如果
    你當時想要離開那個地方，你有無辦法離開嗎？）沒辦法離
    開，他們太多人，這段期間我被那麼多人圍住，我還被打，
    還被槍指著，沒辦法離開。在213號房裡面我還是有被槍指
    著，他有時候走過來就槍指著我的頭太陽穴那邊，還是會毆
    打我，他有問我說：「你覺得槍是真的假的」，跟我說：「
    你們的經紀很厲害嘛」「不要耍花樣，乖乖待在這裡」，叫
    我們不要亂來之類的這些話，最後我隱約聽到他們說○○會館
    的服務人員有報警，之後他們一群人離開之後，才有一個人
    帶我們離開。...我們載過去才離開沒二十分鐘，心兒就說
    她被打槍，客人不喜歡，所以我又回去載她，一開始只有兩
    個人過來直接開車門說要找小蜜，我問他們要做什麼，他們
    就說就是要找小蜜，有事情要問她（小蜜），但小蜜沒有要
    下車的意思，我有請他們離開，對方不離開，堅持要小姐下
    車，其中有一名男子就撥打電話，之後有一群人差不多有十
    幾個人從213號房衝出來，這十幾個人衝上來就是要把我們
    帶下車，並帶到○○會館的房間。過程中有人有稍微制止，但
    我仍然被帶頭的人打，該稍微制止的人是誰我不記得，我拒
    絕被帶上去之後，稍微制止之人還是有質問我「你現在到底
    要不要跟我上去」，我因為看到這麼多人，又有人要求我上
    樓，只好跟著上樓，我認為這十幾個人是同夥，我認為他們
    是一起出來叫我上213號房去談事情的人等語（見本院卷二
    第228至233、236至239頁）。均證述在○○會館主要是針對被
    告己○○、庚○○二人在○○KTV對甲女乘機性交之事，並由被告
    己○○與甲女談論性侵一事，及由被告丁○○持手機在旁錄音錄
    影等情，亦與被告己○○、戊○○、丁○○所證述承認之情節相符
    。益證被告庚○○、壬○○及丙○○就當日在○○會館有意找甲女處
    理在○○KTV所發生之事均屬知情。
３、被告庚○○、壬○○、丙○○對於當天在○○會館因所點經紀公司之
    傳播小姐與原來預期不合，在經紀公司司機來接送被退之小
    姐時，因發現小蜜在車上而要求下車到樓上房間談，期間有
    發生爭執衝突，在○○會館中庭廣場時攔下司機謝OO所駕車輛
    時係一群十幾人蜂擁圍上，被告庚○○、壬○○及丙○○都有下樓
    在該人群中，被告丁○○有拿出槍枝、被告謝OO駕駛之車輛有
    遭毀損及謝OO被毆打等情，並不爭執，且經本院勘驗監視器
    畫面製有勘驗筆錄及畫面截圖附卷可稽（見本院卷一第352
    至357、394至425頁），尤被告丙○○（黑衣）有與被告丁○○
    （白衣）攔車之行為，均經被告等人供證在卷，且依勘驗畫
    面顯示被告庚○○、壬○○及丙○○在十幾人群中，確有被告丙○○
    、壬○○於被告丁○○上前攔車後亦隨即跟上圍立在車旁，同往
    車內探頭查看、並與被告庚○○亦均隨時與被害之人車近身在
    旁，亦步亦趨，其等均非僅是單純遠離之無關旁觀者（見本
    院卷一第394至424頁），即便其中有人曾如謝OO證稱在其被
    毆打倒地時將其拉起來，並跟戊○○講沒有其的事，不要對其
    動手，然謝OO亦證稱該人有講要其配合他，叫車上小姐去房
    間，就不會打其等語，是仍認對於蜂擁圍住車輛要求甲女下
    車，嗣將謝OO及甲女帶上房間內等情，並無置身事外，乃始
    終有意參與其中。又進房間後，除被告丁○○外，尚有被告戊○○亦持有槍枝，謝OO仍持續被毆打限制自由，甲女亦被帶到
    一旁由被告己○○談話、被告丁○○持手機錄音錄影，被告庚○○
    、壬○○及丙○○不僅在○○會館中庭廣場參與圍攔謝OO及甲女人
    車，並隨同一起將謝OO、甲女帶上樓，且仍繼續陪同留在21
    3房內，容任被告丁○○、戊○○持槍恐嚇毆打謝OO、被告己○○
    及被告丁○○對甲女談話錄音錄影，於謝OO及甲女遭限制行動
    自由期間均全程在場，亦未有任何阻止或使謝OO及甲女得以
    脫困之作為，堪認其等乃為延續因要與甲女談論性侵事宜，
    遂強行將謝OO及甲女帶上會館房間，並由同夥之被告己○○、
    戊○○及丁○○等人在房間內繼續處理，被告庚○○、壬○○及丙○○
    辯稱其等均在旁不相干，未參與其中云云，顯係推諉卸責之
    詞，不足採信，被告庚○○、壬○○及丙○○就本案對於謝OO及甲
    女之妨害自由犯行，當有犯意之聯絡及行為分擔。
(四)證人林OO雖於本院審理時證述：我是被壬○○找去○○會館，當
    時好像是小姐長得跟照片不像，發生糾紛。我有聽到吵架的
    聲音，但是因為一群人，所以我也沒有注意。一群人在打人
    的時候我是站在包廂的車庫門口，看得到他們在吵架，但是
    無法看到具體情形。我認得的人是壬○○、丙○○，他們兩人當
    時在勸架，我沒有看到庚○○，不知道他人在哪裡，後來不知
    道為什麼說要上樓講，所以我就跟著上去了，上去時現場還
    有很多人，他們在講小姐為什麼跟照片不像什麼的，車夫好
    像有被帶上去，上去之後，好像也沒幹嘛，不知道在等什麼
    ，反正就是我在玩手機，壬○○坐在旁邊，忘記有無看到他在
    跟其他人講話，沒有什麼會讓我有印象的事。...當天是壬○○打電話跟我說要點檯，我就去了夜店，去完夜店之後，其
    中一個男生說要續攤，所以我們就去○○會館喝酒。（問：提
    示本院卷一第394至407頁，監視器畫面截圖，那邊一堆人，
    妳在哪裡？）我沒有看到我的畫面，應該是被鐵門擋住了，
    我有聽到口角喊罵聲，也有聽到壬○○說不要打了等語(見本
    院卷二第107至109、114至124頁)。按證人林OO先證述只有
    聽到口角打罵聲，但具體情形不清楚，卻又證稱被告壬○○及
    丙○○在場有勸架，有聽到被告壬○○說不要打了，然所證與丙○○攔車畫面相異，且觀諸現場監視器畫面，並無任何顯示林
    OO影像之在場畫面，才改口證稱應是站在角落沒有拍攝到云
    云，是證人林OO究有無在場及見聞何種情況均屬有疑，尚不
    足為有利被告庚○○、壬○○及丙○○等人之認定。
(五)綜上，被告己○○、庚○○、戊○○、壬○○、丙○○、丁○○等所犯此
    部分妨害自由犯行，事證明確，洵堪認定，應予依法論科。
    　　　　
參、論罪科刑
一、被告己○○、庚○○就犯罪事實一部分，因見甲女酒後呈意識不
    清及無力之狀態，利用甲女陷於此等不能且不知抗拒之情狀
    下，分別對甲女為性交行為，是核被告己○○、庚○○所為，係
    犯刑法第225條第1項之乘機性交罪。
二、被告己○○、庚○○、戊○○、壬○○、丙○○、丁○○，就犯罪事實二
    所為，核係犯刑法第302條第1項之剝奪他人行動自由罪。按
    刑法第302條第1項之剝奪他人行動自由罪，以私行拘禁或以
    其他非法方法，剝奪人之行動自由為要件，所謂非法方法，
    當包括強暴、脅迫、恐嚇等足以剝奪他人行動自由之情事在
    內，故剝奪他人行動自由所實施之非法方法，其低度恐嚇、
    強制等行為均應為妨害自由之高度行為所吸收，僅應論以刑
    法第302條第1項之罪，毋庸再論以恐嚇危害安全、強制等罪
    ，附此敘明。
三、被告己○○、庚○○、戊○○、壬○○、丙○○、丁○○就犯罪事實二所
    為，彼此間互有犯意聯絡及行為分擔，為共同正犯。
三、檢察官起訴書未論及且未舉證本案被告己○○、庚○○、戊○○、
    壬○○、丙○○及丁○○等人有無累犯及是否應依累犯加重其刑，
    而蒞庭檢察官固主張被告己○○、庚○○、壬○○於本案所犯構成
    累犯（就其餘被告戊○○、丙○○、丁○○等人則均未主張），並
    應依法加重其刑，惟依檢察官主張之卷附臺灣臺中地方檢察
    署刑案查註記錄表及臺灣高等法院被告前案紀錄表所載，被
    告己○○前曾因詐欺等案件經法院裁定定應執行有期徒刑3年
    執行後，於108年11月28日假釋出監、109年9月4日縮刑期滿
    執行完畢；被告壬○○前因竊盜、詐欺等案件經法院裁定定應
    執行有期徒刑4年7月執行後，於109年4月28日假釋出監，於
    110年10月6日縮刑期滿執行完畢，被告己○○、壬○○二人於本
    案行為時是否構成累犯尚有疑義。另被告庚○○前係因酒駕公
    共危險案件，經法院判處有期徒刑2月部分，於107年9月25
    日易科罰金執行完畢，其於五年內故意再犯本案有期徒刑以
    上之罪，固合於累犯要件，惟審酌被告己○○、壬○○、庚○○及
    辯護人均辯稱被告己○○、壬○○辯稱上開前案所犯詐欺、竊盜
    等、被告庚○○前案所犯公共危險等案件，與本案罪質並不相
    同，並無加重其刑之必要，另亦未據檢察官主張及提出被告
    等之前案具體犯行如何或合於累犯而有刑罰反應力薄弱等加
    重其刑必要之裁判書等相關證據資料可資憑認，是參酌釋字
    第775號解釋意旨及最高法院110年度台上字第5660號裁判意
    旨，認自無從就此部分加以審究及依刑法第47條第1項之規
    定予以加重其刑，附此敘明。
四、爰審酌被告己○○、庚○○點甲女到KTV包廂一同飲酒作樂，因
    見甲女酒醉處於意識不清之不知及不能抗拒狀態，竟分別起
    心動念乘機對甲女為性交行為，違反甲女性自主權，致其身
    心受有損害非輕，嗣又為與甲女談論性侵事宜，另與被告戊○○、壬○○、丙○○及丁○○等人，共同對甲女及甲女經紀公司之
    司機謝OO以眾人攔車、被告丁○○、戊○○持槍恐嚇、被告戊○○
    動手毆打及毀損等方式剝奪行動自由，再由被告己○○與甲女
    談論性侵處理事宜及由被告丁○○在旁錄音錄影，對甲女及謝
    OO所生之損害，迄今尚未能達成和解，告訴人謝OO、甲女及
    甲女委由告訴代理人分別到庭、具狀表示之量刑意見，兼衡
    被告己○○、庚○○、戊○○、壬○○、丙○○、丁○○等人之素行、犯
    罪動機、手段、智識程度及家庭生活狀況等一切情狀，分別
    量處被告己○○、庚○○、戊○○、壬○○、丙○○、丁○○如主文所示
    之刑，並就所處有期徒刑得易科罰金部分，諭知易科罰金之
    折算標準，以示懲儆。
五、沒收：
　　扣案空氣槍  (槍枝管制編號0000000000)、空氣槍（槍枝管
    制編號0000000000）各一支，分別為被告戊○○、丁○○所有，
    雖經鑑定無殺傷力，有內政部警政署刑事警察局鑑定書在卷
    可按（見偵10058卷第385至387頁），惟被告戊○○、丁○○均
    供承係其等持以供犯本案犯罪事實二罪行所用之物等語明確
    在卷，應依刑法第38條第2項規定，宣告沒收。
據上論斷，應依刑事訴訟法第299條第1項前段，判決如主文。
本案經檢察官鄭珮琪提起公訴，檢察官辛○○到庭執行職務。
中　　華　　民　　國　　111 　年　　10 　月　　13　　日
                  刑事第一庭  審判長法　官  陳淑芳
　　　　　　　　　                  法　官  黃龍忠
　　　　　　　　　　　              法　官  徐煥淵 
以上正本證明與原本無異。
如不服本判決應於收受送達後20日內向本院提出上訴書狀，並應
敘述具體理由；其未敘述上訴之理由者，應於上訴期間屆滿後20
日內向本院補提理由書（均須按他造當事人之人數附繕本）「切
勿逕送上級法院」。因疫情而遲誤不變期間，得向法院聲請回復
原狀。
告訴人或被害人如不服判決，應備理由具狀向檢察官請求上訴，
上訴期間之計算，以檢察官收受判決正本之日起算。
                                    書記官  孫立文  
中　　華　　民　　國　　111 　年　　10 　　月　　13　日

附錄論罪科刑法條：
刑法第225條第1項：
對於男女利用其精神、身體障礙、心智缺陷或其他相類之情形，
不能或不知抗拒而為性交者，處3年以上10年以下有期徒刑。
刑法第302條
行拘禁或以其他非法方法，剝奪人之行動自由者，處5年以下有期徒刑、拘役或9千元以下罰金。
因而致人於死者，處無期徒刑或7年以上有期徒刑；致重傷者，
處3年以上10年以下有期徒刑。
第1項之未遂犯罰之。

附表
編號 犯罪事實 罪刑宣告及沒收 1 犯罪事實一 己○○犯乘機性交罪，處有期徒刑肆年。 庚○○犯乘機性交罪，處有期徒刑肆年。 2 犯罪事實二 己○○共同犯剝奪他人行動自由罪，處有期徒刑肆月，如易科罰金，以新臺幣壹仟元折算壹日。 庚○○共同犯剝奪他人行動自由罪，處有期徒刑參月，如易科罰金，以新臺幣壹仟元折算壹日。 戊○○共同犯剝奪他人行動自由罪，處有期徒刑陸月，如易科罰金，以新臺幣壹仟元折算壹日。扣案空氣槍壹支，沒收。 壬○○共同犯剝奪他人行動自由罪，處有期徒刑參月，如易科罰金，以新臺幣壹仟元折算壹日 丙○○共同犯剝奪他人行動自由罪，處有期徒刑參月，如易科罰金，以新臺幣壹仟元折算壹日。 丁○○共同犯剝奪他人行動自由罪，處有期徒刑陸月，如易科罰金，以新臺幣壹仟元折算壹日。扣案空氣槍壹支，沒收。